【裁判字號】    91,自,209
【裁判日期】    920306
【裁判案由】    詐欺
【裁判全文】
臺灣桃園地方法院刑事判決                          九十一年度自字第二九號
    自  訴  人  甲○○
    被      告  乙○○
右列被告因詐欺案件，經自訴人提起自訴，本院判決如左：
        主  文
乙○○無罪。
        理  由
一、本件自訴意旨：如自訴狀所載。
二、按犯罪事實應依證據認定之，無證據不得推定其犯罪事實；又不能證明被告犯罪
    應諭知無罪之判決，刑事訴訟法第一百五十四條、第三百零一條第一項分別定有
    明文。又認定不利於被告之事實，須依積極證據，苟積極證據不足為不利於被告
    事實之認定時，即應為有利於被告之認定，更不必有何有利之證據，最高法院三
    十年度上字第八一六號著有判例可供參照。又刑法上詐欺罪之成立，須意圖為自
    己或第三人不法之所有，以詐術使人陷於錯誤因而將本人或第三人之物交付，或
    以此方法得財產上之不法利益或使第三人得之者，始足當之，所謂以詐術使人交
    付，必須被詐欺人因其詐術而陷於錯誤，若其所用方法，不能認為詐術，亦不致
    使人陷於錯誤，即不構成該罪，最高法院四十六年臺上字第二六○號亦著有判例
    。又債務人於債之關係成立後，如有債務不履行之情形，苟無足以證明其債之關
    係發生時自始故意藉此從事財產犯罪之積極証據，仍不得僅以債信違反之客觀事
    實，推定債務人自始有詐欺取財之犯意。
三、訊據被告乙○○堅決否認有詐欺之犯行，辯稱：伊之配偶在八十七、八間因簽賭
    六合彩而積欠自訴人十五萬元，伊在八十九年五月十二日辦理貸款後先幫忙代償
    十萬元，另開立五萬元之本票予自訴人，伊不曾向自訴人借錢，並未詐欺等語。
    而由自訴人之自訴意旨觀之，自訴人亦僅陳述被告簽發票號四五六一三０號、發
    票日八十七年九月一日、面額五萬元之本票向其調現金應急，並未詳述於何地？
    如何施用詐術。而證人藍美玉於本院審理中證稱：被告與自訴人並不認識，因伊
    欠自訴人賭債，被告幫伊代償等語（九十一年十二月二十四日訊問筆錄）。被告
    既與自訴人素不相識，又係因幫其配偶代償債務而簽發上開本票，並非係因施用
    詐術取得之財物，故自與刑法第三百三十九條第一項詐欺取財罪之構成要件有間
    。此外，復查無其他積極證據，足以證明被告有自訴人所指之犯行，揆諸前開規
    定及說明，自應為被告無罪之諭知。至於自訴人雖於本院審理中具狀聲請撤回詐
    欺罪之自訴，然查刑法第三百三十九條第一項之罪並非告訴乃論之罪，依法不得
    撤回自訴，其撤回自訴不生效力，附此敘明。
四、按「告訴或請求乃論之罪，自訴人經合法傳喚，無正當理由不到庭者，或到庭不
    為陳述，以撤回自訴論。其非告訴或請求乃論之罪，得不待其陳述而為判決。」
    刑事訴訟法第三百三十一條第一項定有明文，本件自訴人甲○○經合法傳喚，無
    正當理由不到庭，爰不待其陳述而為判決，附此敘明。
據上論斷，應依刑事訴訟法第三百四十三條、第三百零一條第一項、第三百三十一條
第一項，判決如主文。
中      華      民      國    九十二    年      三      月      六      日
                                    臺灣桃園地方法院刑事第二庭
                                        法  官   曾  正  耀
右正本證明與原本無異。
如不服本判決，應於判決送達後十日內向本院提出上訴狀( 應附繕本 )，上訴於
臺灣高等法院。
                                        書記官   文  巧  雲
中      華      民      國    九十二    年      四      月      九     日


司法院資訊處製作；財團法人民間司法改革基金會備份。
